【裁判字號】    97,抗,268
【裁判日期】    970407
【裁判案由】    本票裁定
【裁判全文】
臺灣臺北地方法院民事裁定               97年度抗字第268號
抗  告  人  甲○○
上列抗告人因與相對人香港商上海匯豐銀行股份有限公司間聲請
本票裁定事件，對於民國97年1月30日本院簡易庭97年度票字第
4150號裁定提起抗告，本院裁定如下：
    主  文
抗告駁回。
抗告費用新臺幣壹仟元由抗告人負擔。
    理  由
一、相對人於原審聲請意旨略以：伊執有抗告人於民國94年8月
    26日簽發，票面金額新臺幣（下同）600,000元，付款地在
    臺北市，約定利息按年利率8.35%計算，到期日未載，並免
    除作成拒絕證書之本票一紙（下稱系爭本票），經伊於到期
    日提示，僅獲部分付款，尚餘460,274元本息未付。爰依票
    據法第123條規定，聲請裁定就上開未付票款本息准許強制
    執行等語。原審就系爭本票中460,274元及自97年1月9日起
    算之約定利息，裁定准許強制執行。
二、抗告意旨略以：伊與相對人間債務尚有糾葛，伊不服原裁定
    ，依法提出抗告等語。
三、按非訟事件法第46條規定，抗告除本法另有規定外，準用民
    事訴訟法關於抗告程序之規定。而提起抗告，應於裁定送達
    後10日之不變期間內為之。如逾抗告期間或係對於不得抗告
    之裁定而抗告者，原第一審法院應以裁定駁回之；又抗告不
    合法者，第二審法院應以裁定駁回之，民事訴訟法第487條
    本文、442條第1項、第444條第1項及第495條之1第1項復有
    明文。經查：本院於民國97年1月30日所為97年度票字第415
    0號民事裁定，已於97年2月26日送達於抗告人，有送達證書
    在卷可稽（見原審卷第10頁），則抗告期間自送達裁定之翌
    日起算10日，算至97年3月7日即已屆滿，其遲至97年3月10
    日始提起抗告，已逾上開不變期間，其抗告並不合法，應予
    駁回。
四、次按執票人向本票發票人行使追索權時，得聲請法院裁定後
    強制執行，票據法第123條定有明文。又本票執票人，依票
    據法第123條規定，聲請法院裁定許可對發票人強制執行，
    係屬非訟事件，此項聲請之裁定，及抗告法院之裁定，僅依
    非訟事件程序，以審查強制執行許可與否，並無確定實體上
    法律關係存否之效力，如發票人就票據債務之存否有爭執時
    ，應由發票人提起確認之訴，以資解決，殊不容於裁定程序
    中為此爭執（最高法院57年台抗字第76號、56年台抗字第71
    4號判例參照）。經查：相對人主張之事實，業據提出本票
    一紙為證，並為抗告人所不爭執，而原審就系爭本票為形式
    上之審查，認其已具備本票各項記載事項，合於票據法第12
    0條規定，屬有效之本票，乃裁定准許強制執行，並無不合
    。抗告人上開所辯，核屬票據債務存否之實體爭執，揆諸上
    開說明，應由抗告人提起確認之訴，以資解決，不得於非訟
    事件程序中為此爭執，抗告法院亦不得予以審究。抗告人執
    此指摘原裁定不當，求予廢棄，為無理由，亦應駁回。
五、爰裁定如主文。
中    華    民    國    97    年    4     月    7     日
              民事第六庭審判長  法  官  張競文
                                法  官  陳婷玉
                                法  官  許純芳
以上正本係照原本作成
本裁定不得再抗告。
中    華    民    國    97    年    4     月    8     日
                                書記官  潘惠梅


司法院資訊處製作；財團法人民間司法改革基金會備份。
